臺灣高等法院臺中分院刑事裁定　
110年度抗字第1390號
抗  告  人  
即  受刑人  古進全


                
上列抗告人因數罪併罰定應執行之刑案件，不服臺灣苗栗地方法
院中華民國110年9月30日裁定（110年度聲字第774號），提起抗
告，本院裁定如下：
    主  文
原裁定撤銷。
甲○○犯如附表所示各罪所處之刑，應執行有期徒刑參年肆月。
    理  由
一、抗告人即受刑人甲○○（下稱抗告人）抗告意旨略以：㈠自民
    國95年7月1日廢除連續犯後，各級法院固針對販賣毒品、強
    盜等重罪，於定執行刑中為避免過苛之情形，以猶似修法前
    連續犯所科之刑而為定刑，惟針對竊盜之輕罪，定執行刑後
    之刑罰，卻數倍於舊法連續犯之刑罰，已違反公平正義及比
    例原則，且此種重罪從優，輕罪從苛，實不符國人對法律之
    情感，尤其抗告人所觸犯之法益對社會危害輕微，竟較重罪
    如販毒、強盜等所定之執行刑為重，益見不公，是本件抗告
    人如附表所犯自應酌定較低之應執行刑，始符公平、罪刑相
    當原則。㈡參諸其他法院等數罪併罰定其應執行之刑而言，
    本件原裁定應執行刑有期徒刑4年5月顯然過苛，而與公平原
    則有違。綜上所陳，請予重新給予合理、公平從輕之裁定，
    使抗告人早日重返社會、回歸家庭等語。
二、按數罪併罰之定應執行之刑，係出於刑罰經濟與責罰相當之
    考量，乃對犯罪行為人本身及所犯各罪之總檢視，除應考量
    行為人所犯數罪反應出之人格特性，並應權衡審酌行為人之
    責任與整體刑法目的及相關刑事政策，在量刑權之法律拘束
    性原則下，依刑法第51條第5款之規定，採限制加重原則，
    以宣告各刑中之最長期為下限，各刑合併之刑期為上限，但
    最長不得逾30年，資為量刑自由裁量權之外部界限，並應受
    法秩序理念規範之比例原則、平等原則、責罰相當原則、重
    複評價禁止原則等自由裁量權之內部抽象價值要求界限之支
    配，使以輕重得宜，罰當其責，俾符合法律授與裁量權之目
    的，以區別數罪併罰與單純數罪之不同，兼顧刑罰衡平原則
    ，具體而言，於併合處罰酌定執行刑，應視行為人所犯數罪
    犯罪類型而定，倘行為人所犯數罪屬相同犯罪類型者（如複
    數竊盜、施用或販賣毒品等），於併合處罰時，其責任非難
    重複程度較高，應酌定較低應執行刑；然行為人所犯數罪雖
    屬相同犯罪類型，但所侵犯者為具有不可替代性、不可回復
    性個人法益（如殺人、妨害性自主），於併合處罰時，其責
    任非難重複程度則較低，自可酌定較高應執行刑；另行為人
    所犯數罪非惟犯罪類型相同，且其行為態樣、手段、動機均
    相似者，於併合處罰時，其責任非難重複程度更高，應酌定
    更低應執行刑；反之，行為人所犯數罪各屬不同犯罪類型者
    ，於併合處罰時，其責任非難重複程度甚低，當可酌定較高
    應執行刑，至個別犯罪犯罪情節或對於社會之影響、行為人
    品性、智識、生活狀況或前科情形等，除前述用以判斷各個
    犯罪犯罪類型、法益侵害種類、犯罪行為態樣、手段、動機
    是否相同、相似，以避免責任非難過度重複者外，乃個別犯
    罪量處刑罰時已為斟酌之因素，要非定應執行刑時應再行審
    酌者。
三、經查：
(一)抗告人所犯如附表所示之各罪，前經法院判處如附表所示之
    刑並部分定如附表所示之應執行刑，均分別確定在案，且各
    罪均為最先一罪裁判確定前所犯，原審亦為最後事實審法院
    ，有各該判決書及臺灣高等法院被告前案紀錄表在卷可稽。
    又附表編號4所示之罪係不得易科罰金，附表編號1至3、5至
    20號所示之罪則係得易科罰金，抗告人就如附表所示之各罪
    ，請求檢察官聲請合併定其應執行刑，有臺灣苗栗地方檢察
    署公務詢問紀錄表在卷可稽(執聲卷第5頁)。茲檢察官就抗
    告人所犯如附表所示之各罪向法院聲請定其應執行刑，經原
    審審核認其聲請為正當，並定其應執行刑。依抗告人所犯附
    表編號1至20各罪之宣告刑，最長期之刑為有期徒刑7月，合
    併刑期為有期徒刑6年5月，原裁定於此範圍內，併考量附表
    編號1至11所示之罪，曾經原審法院以110年度聲字第198號
    裁定定應執行有期徒刑2年7月；附表編號12至14所示之罪，
    曾經原審法院以109年度易字第822號判決定應執行有期徒刑
    1年；附表編號15至19所示之罪，曾經臺灣新竹地方法院以1
    10年度易字第1號、第138號判決定應執行有期徒刑9月；酌
    定其應執行之刑為有期徒刑4年5月，先予敘明。
(二)原裁定就抗告人前揭所犯各罪，定其應執行刑為有期徒刑4
    年5月，係在各宣告刑中刑期最長之7月以上，各罪合併刑期
    以下之範圍內，核未逾越法律規定之範圍，外觀上固與法律
    上外部性界限無違。惟綜觀抗告人所犯如附表所示之20罪，
    除編號5所示之罪係幫助恐嚇取財罪外，其餘犯罪類型實相
    類似（即編號1、4、9所示之罪為攜帶兇器竊盜罪；編號2至
    3、6至8、10至20所示之罪為普通竊盜罪），其責任非難重
    複程度較高，應酌定較低執行刑。又前揭抗告人所犯之竊盜
    罪、幫助恐嚇取財罪，均係侵害財產法益，非不可回復，且
    竊盜日期介於108年10月至109年5月間而為相近，抗告人所
    犯前揭竊盜罪、攜帶凶器違犯者（所攜凶器復皆為扳手、一
    字起子、鯉魚鉗等類工具），情節亦非重大。原審未衡量上
    述各罪犯罪類型、侵害法益屬性、犯罪行為態樣等因素，遽
    就抗告人所犯如附表所示20罪定其應執行刑為有期徒刑4年5
    月，其裁量權之行使，已使責罰未能相當，難謂與裁量權應
    遵守之內部界限相契合，尚難謂為妥適，抗告人指摘原裁定
    不當，應認有理由，應由本院將原裁定撤銷。又原審既已就
    附表所示之刑之執行刑為實體審酌，則本院自為裁定並未損
    及抗告人審級利益，依刑事訴訟法第413條後段規定得自為
    裁定。本院經核認原聲請為適當並考量抗告人所犯各罪犯罪
    類型、侵害法益屬性、犯罪行為態樣等一切狀況，就抗告人
    所犯如附表所示20罪所處之刑，定其應執行刑如主文第二項
    所示。
據上論斷，應依刑事訴訟法第413條、第477條第1項，刑法第50
條第1項但書第1款、第2項、第51條第5款、第53條，裁定如主文
。
中　　華　　民　　國　　110 　年　　12　　月　　17　　日
        　　刑事第二庭    審判長法　官  何　志　通
　　　　　　　　　　　　　　    法　官  許  月  馨
　　　　　　　　　　　　　　　  法　官  吳  進  發
以上正本證明與原本無異。                          
不得再抗告。                                        
                                書記官  洪  宛  渝　　　

中　　華　　民　　國　　110 　年　　12　　月　　17　　日
　　
附表：受刑人甲○○定應執行刑案件一覽表　
編號 罪名 宣告刑 犯罪日期（民國） 最後事實審判決案號 判決確定日期（民國） 曾定應執行刑 備註 1 攜帶兇器竊盜罪 有期徒刑6月，如易科罰金，以新臺幣1000元折算1日 109年1月16日  臺灣新竹地方法院109年度竹北簡字第123號 109年6月2日 前定應執行刑有期徒刑2年7月  臺灣新竹地方檢察署109年度執字第2970號 2 竊盜罪 有期徒刑3月，如易科罰金，以新臺幣1000元折算1日 109年1月31日 同上 同上  同上 3 竊盜罪 有期徒刑2月，如易科罰金，以新臺幣1000元折算1日 109年2月3日 同上 同上  同上 4 攜帶兇器竊盜罪 有期徒刑7月 108年10月27日 臺灣臺中地方法院109年度易字第868號 109年8月25日  臺灣臺中地方檢察署109年度執字第13221號 5 幫助犯恐嚇取財罪 有期徒刑4月，如易科罰金，以新臺幣1000元折算1日  109年4月1日  臺灣臺中地方法院109年度沙簡字第518號 109年10月20日  臺灣臺中地方檢察署109年度執字第15896號 6 竊盜罪 有期徒刑3月，如易科罰金，以新臺幣1000元折算1日 109年5月5日  臺灣臺中地方法院109年度沙簡字第572號 109年11月10日  臺灣臺中地方檢察署109年度執字第16884號 7 竊盜罪 有期徒刑3月，如易科罰金，以新臺幣1000元折算1日 109年5月11日  臺灣臺中地方法院109年度沙簡字第572號 109年11月10日  同上 8 竊盜罪 有期徒刑4月，如易科罰金，以新臺幣1000元折算1日 108年11月15日 臺灣臺中地方法院109年度中簡字第2750號 109年11月17日  臺灣臺中地方檢察署109年度執字第17076號 9 攜帶兇器竊盜罪 有期徒刑6月，如易科罰金，以新臺幣1000元折算1日 108年11月27日 臺灣苗栗地方法院109年度易字第428號 109年11月12日  臺灣苗栗地方檢察署109年度執字第3896號 10 竊盜罪 有期徒刑3月，如易科罰金，以新臺幣1000元折算1日 108年11月29日 臺灣苗栗地方法院109年度易字第428號 同上  同上 11 竊盜罪 有期徒刑4月，如易科罰金，以新臺幣1000元折算1日 109年2月4日 臺灣苗栗地方法院109年度易字第871號 110年2月2日  臺灣苗栗地方檢察署110年度執字第362號 12 竊盜罪 有期徒刑5月，如易科罰金，以新臺幣1000元折算1日 109年1月23日 臺灣苗栗地方法院109年度易字第822號 110年3月29日 前定應執行有期徒刑1年，如易科罰金，以新臺幣1000元折算1日。 臺灣苗栗地方檢察署110年度執字第804號 13 竊盜罪 有期徒刑5月，如易科罰金，以新臺幣1000元折算1日 109年3月16日 同上 同上  同上 14 竊盜罪 有期徒刑5月，如易科罰金，以新臺幣1000元折算1日 109年4月1日 同上 同上  同上 15 竊盜罪 有期徒刑2月，如易科罰金，以新臺幣1000元折算1日 109年4月1日 臺灣新竹地方法院110年度易字第1號、第138號 110年5月7日 前定應執行有期徒刑9月，如易科罰金，以新臺幣1000元折算1日。 臺灣新竹地方檢察署110年度執字第2529號 16 竊盜罪 有期徒刑2月，如易科罰金，以新臺幣1000元折算1日 109年4月1日 同上 同上  同上 17 竊盜罪 有期徒刑3月，如易科罰金，以新臺幣1000元折算1日 109年4月1日 同上 同上  同上 18 竊盜罪 有期徒刑2月，如易科罰金，以新臺幣1000元折算1日 109年5月10日 同上 同上  同上 19 竊盜罪 有期徒刑3月，如易科罰金，以新臺幣1000元折算1日 109年5月10日 同上 同上  同上 20 竊盜罪 有期徒刑5月，如易科罰金，以新臺幣1000元折算1日 109年2月6日 臺灣苗栗地方法院110年度苗簡字第79號 110年6月2日  臺灣苗栗地方檢察署110年度執字第1863號